臺灣高等法院刑事判決　　　　　　　　 94年度上訴字第944號
上　訴　人
即　被　告　甲○○
上列上訴人因毒品危害防制條例案件，不服臺灣板橋地方法院93
年度訴字第1815號，中華民國94年1月25日第一審判決（起訴案
號：臺灣板橋地方法院檢察署93年度核退毒偵字第1093號；移送
併案審理案號：臺灣桃園地方法院檢察署93年度毒偵字第4575號
）提起上訴，本院判決如下：
    主  文
上訴駁回。
    事  實
一、甲○○前於民國（下同）86年間因違反麻醉藥品管理條例案
    件，經臺灣板橋地方法院判處有期徒刑三月確定，並於87年
    7月21日易科罰金執行完畢（非累犯）；另於89年間因施用
    毒品案件，經同院裁定送觀察、勒戒後，惟有繼續施用毒品
    之傾向，再經同院裁定送強制戒治期滿，經臺灣板橋地方法
    院檢察署檢察官於90年7月16日以90年度戒毒偵字第435號處
    分不起訴；復於92年間再因施用毒品案件，經同院裁定送強
    制戒治，自92年6月27日起入所，而於93年1月9日出所，並
    經臺灣板橋地方法院檢察署檢察官以92年度毒偵字第1231號
    案件對之提起公訴，先後經本院、最高法院分別判處有期徒
    刑7月、9月，再定其應執行有期徒刑1年2月確定（現在台灣
    台北監獄台北分監執行中）。
二、竟仍不知悛悔，復基於施用第一級毒品海洛因（下稱海洛因
    ）及第二級毒品安非他命（下稱安非他命）之概括犯意，自
    93年6月23日起至同年10月23日止，在其當時台北縣新莊市
    ○○路897號2樓10住處內等處，先後分別施用海洛因及安非
    他命各多次。嗣先於93年6月24日15時30分許，經警在其上
    開住處內查獲上情，並扣得其所有內含微量不足秤重安非他
    命之殘渣袋1個，及供施用安非他命用之吸食器1組（惟非專
    供施用安非他命之用）；再於同年10月24日零時30分許，經
    警在桃園縣八德市○○○路92號前查獲上情，並扣得其所有
    海洛因2包（總淨重0.36公克）及安非他命7包（總毛重4.45
    公克）。
二、案經台北縣政府警察局新莊分局報請臺灣板橋地方法院檢察
    署檢察官偵查起訴及臺灣桃園地方法院檢察署移送併案審理
    。
        理  由
一、右揭事實業據上訴人即被告甲○○迭次於警詢、偵查、原審
    審理及本院審理時坦承不諱，核與證人黃馨慧、蘇嘉旭二人
    於警詢中證述之情節均相符合，復有扣案之上開內含微量不
    足秤重安非他命之殘渣袋1個、吸食器1組、海洛因2包（總
    淨重0.36公克）及安非他命7包（總毛重4.45公克）可稽；
    又自被告於93年6月24日遭警查獲後所採取之尿液及其於93
    年10月24日遭警扣得之上開海洛因二包，經分別送請台灣檢
    驗科技股份有限公司及法務部調查局鑑定之結果，確係呈嗎
    啡、安非他命陽性反應及含有海洛因成分，此有該公司所出
    具93年7月14日濫用藥物尿液檢驗報告，及該局所出具之93
    年11月23日鑑定通知書各一紙附卷可佐，應堪認定。
二、又被告前於89年間因施用毒品案件，經臺灣板橋地方法院裁
    定送觀察、勒戒後，惟有繼續施用毒品之傾向，再經同院裁
    定送強制戒治期滿，經臺灣板橋地方法院檢察署檢察官於90
    年7月16日以90年度戒毒偵字第43 5號處分不起訴，復於92
    年間再因施用毒品案件，經同院裁定送強制戒治，自92年6
    月27日起入所，而於93年1月9日出所，並經臺灣板橋地方法
    院檢察署檢察官以92年度毒偵字第1231號案件對之提起公訴
    ，先後經本院、最高法院分別判處有期徒刑7月、9月，再定
    其應執行有期徒刑1年2月確定等情，不惟為被告所不否認，
    並有本院被告全國前案紀錄表及臺灣桃園地方法院檢察署刑
    案資料查註紀錄表各一份可稽，亦堪認定。被告上開分別施
    用海洛因及安非他命各多次之犯行均臻明確，應予依法論科
    。
三、核被告所為，係犯毒品危害防制條例第十條第一項之施用第
    一級毒品罪及同條第二項之施用第二級毒品罪。被告持有上
    開海洛因及安非他命之低度行為，為其持以施用上開海洛因
    及安非他命之高度行為所吸收，均不另論擬。被告先後分別
    多次施用海洛因及安非他命之行為，均時間緊接，所犯構成
    要件相同，顯均係基於概括犯意所為，均為連續犯，應依刑
    法第五十六條之規定，均論以一罪，並均加重其刑。又被告
    就所犯上開二罪間，其犯意各別，要件不同，應予分論併罰
    。
四、原審援引毒品危害防制條例第10條第1項、第2項、第18條第
    1項前段，刑法第11條前段、第56條、第51條第5款、第38條
    第1項第2款，審酌被告前曾因施用毒品，經原審法院先後裁
    定送觀察、勒戒及強制戒治期滿，並經臺灣板橋地方法院檢
    察署檢察官處分不起訴在案，竟仍不知悛悔，復於右揭時地
    分別施用海洛因及安非他命各多次，已嚴重危害社會安全、
    個人健康及被告犯罪後之態度等一切情狀，就施用第一級毒
    品部分量處有期徒刑拾壹月，就施用第二級毒品部分量處有
    期徒刑玖月，合併定應執行刑為有期徒刑壹年陸月，復以扣
    案之上開內含微量不足秤重安非他命之殘渣袋一個，因已無
    法分離，應與扣案之上開海洛因2包（總淨重0.36公克）及
    安非他命7包（總毛重4.45公克），依毒品危害防制條例第
    18條第1項前段之規定，均宣告沒收銷燬；另扣案之上開吸
    食器1組（非專供施用安非他命之用），為被告所有，為供
    上開犯罪所用之物，業據被告供承在卷，而依刑法第三十八
    條第一項第二款之規定，宣告沒收，其認事用法均無不合，
    量刑亦稱妥適。本件被告之上訴意旨徒求減輕，難認為有理
    由，應予駁回。
據上論斷，應依刑事訴訟法第三百六十八條，判決如主文。
本案經檢察官黃柏齡到庭執行職務。
中　　華　　民　　國　　94　　年　　5 　　月　　6　　日
　　　　　　　　　刑事第四庭  審判長法　官  許增男
                                    法　官  周煙平
　　　　　　　 　 　　　　　　　　　法　官  謝靜恆
以上正本證明與原本無異。
就施用第一級毒品部分如不服本判決應於收受送達後十日內向本
院提出上訴書狀，其未敘述上訴之理由者並得於提起上訴後十日
內向本院補提理由書（均須按他造當事人之人數附繕本）。
其餘不得上訴。
                                    書記官   高柑柏
中　　華　　民　　國　　94　　年　　5 　　月　　6 　　日
附錄：本案論罪科刑法條全文
毒品危害防制條例第10條
施用第一級毒品者，處六月以上五年以下有期徒刑。
施用第二級毒品者，處三年以下有期徒刑。
